LUIS MARTINEZ-CARRASCO SAMARTIN

luismartinezcarrasco@yahoo.es Collado Villalba (Madrid) Telef.: 676.573.287



PERFIL PROFESIONAL

Profesional con más de 15 años de experiencia en el sector de la Construcción, en los puestos: Gerente de España, Jefe de Proyecto, Jefe de Obra, Supervisor de obra, Jefe y Técnico de Estudios y Proyectos de Obra Civil, desempeñando las funciones como: Cliente, Dirección de Obra, Contratista y Subcontratista.

Sólida experiencia en: Habilidades Directivas para tomar decisiones. Capacidad de Negociación. Contratos. Control de costes. Compras. Ventas, Logística, Expansión y Desarrollo. Planificaciones. Instalaciones y Mantenimientos. Capacidad de creación, organización y planificación del Dpto. de Estudios desde cero, para licitaciones. Elaboración de documentaciones técnicas y económicas para Organismos Públicos o Empresas Privadas. Coordinación de Equipos Humanos. Capacidad de adaptación para trabajar en equipo. Optimización de Recursos. Implantación de procedimientos, metodologías y estrategias para cumplir los objetivos. Detección y atención de las necesidades de los clientes. Conocimientos tecnológicos, informáticos y experiencia en comunicación.

Puestos que podría asumir: Jefe de Dpto., Responsable o Técnico de: Estudios y Proyectos de Obra Civil, Energías Renovables, Costes e Inversiones, Expansión, Desarrollo, Administración, Compras, Ventas, Producción, Atención al cliente, Maquinaria, Instalaciones o Telecomunicaciones, Logística y Mantenimiento, dada mi experiencia y por contar con las cualidades necesarias.

EXPERIENCIA PROFESIONAL

- 2.011-2.014 Empresa: FCYA (Freelance, Consultor y Asesor).
 - Cargo: Asesor Técnico de Estudios y Proyectos.
 - Funciones: Colaborando con constructoras, ingenierías y estudios y otras empresas relacionadas con el sector de la construcción e industria, preparando documentaciones técnicas y económicas para licitar tanto en el sector público como privado. En cuanto a Obra civil, Edificación, Obras Hidráulicas, Instalaciones y centros de almacenamiento y distribución de Gas y productos petrolíferos y sus derivados, también en otros proyectos singulares a nivel Local, Autonómico y Nacional; sobre todo en las zonas: de Madrid, C. La Mancha, C. León.
 - Logros: Satisfacción de los clientes por disponer de una documentación técnica y/o económica a tiempo y como esperaban para poder conseguir la adjudicación de licitaciones tanto públicas como privadas.

- 2.005-2.011 Empresa: EZENTIS INFRAESTRUCTURAS, S.A. (De 2.005-2.007 se denominaba SEDESA).
 - Cargo: Técnico de Estudios y Proyectos.
 - Funciones: Realización de estudios económicos y documentaciones técnicas para todo tipo de organismos y obras, tanto de edificación como de obra civil. Sumadas a otras funciones más propias de otros puestos superiores.
 - Logros: Gracias a mi experiencia y a mi valía personal he conseguido la adjudicación de licitaciones tanto públicas como privadas. Comunicación, justificación y ayuda a la dirección en la toma de decisiones.

2.003-2.005 - Empresa: EUROCONSA.

- Cargo: Jefe del Dpto de Estudios, Costes y Compras.
- Funciones: Jefe de Estudios: Creación del Dpto. de Estudios. Preparación y presentación de Ofertas técnicas y económicas.

 Jefe del Dpto. de Costes: Análisis de Costes, Preparación de presupuestos y estudio de inversiones de varios proyectos.

 Jefe del Dpto. de Compras: Realización de Planning de Compras y Coordinación con los Jefes de Obra, Negociaciones y Elaboración de Contratos con Proveedores: Condiciones, Calidades, Precios, Plazos y otros.
- Logros: Creé el Dpto. de Estudios desde cero. Dirigir y controlar: los costes y desviaciones de los proyectos y llevar un departamento de compras de manera eficaz. Gestionar y controlar un equipo de 10 personas y desempeñar las funciones de Jefe de Estudios, Costes y Compras cumpliendo con los objetivos marcados. Implantar procedimientos y estrategias en los tres departamentos ganando en funcionalidad, eficacia, gestión y consecución de objetivos.

2003 - Empresa: GRUPO ARQUES.

- Cargo: Jefe de Proyectos.
- Funciones: Dirección Técnica, Fabricación, Producción, Control de Costes, Planificación, Ejecución de obras, Control y dirección de varios proyectos simultáneamente, para clientes nacionales e Internacionales.
- Logros: Conseguir beneficios en todos los proyectos designados. Captación y fidelización de clientes públicos y privados. Implantación de procedimientos de fabricación y producción, consiguiendo reducir los costes Admirable gestión de medios y equipos para cumplir plazos.

2002 - Empresa: GRUPO ZENA.

- Cargo: Gerente de España.
- Funciones: Dirección de los Dptos.: Construcción, Mantenimiento y Compras. Gestionar los Presupuestos asignados para cada Dpto. para lograr los objetivos propuestos. Coordinación de los medios y equipos de trabajo, tanto internos como externos. Negociación, con proveedores y clientes, sobre los Contratos y sus condiciones, verificando el cumplimiento de los mismos.
- Logros: Conseguir reducir costes en los tres departamentos. Cumplir con los objetivos marcados por la Dirección de la Empresa. Firmar contratos de construcción y mantenimiento más ventajosos en cuanto a condiciones y servicios. Motivar y mejorar la comunicación entre los diferentes equipos y departamentos mejorando la fluidez de producción e involucrándoles en conseguir los objetivos propuestos.

2001-2002 - Empresa: CONSTRUCTORA CRH.

- Cargo: Jefe de Obra.
- Funciones: Dirección Técnica, para conseguir realizar la reforma integral en su totalidad: obra civil, instalaciones, decoración interior y exterior del Hotel Intercontinental, en Madrid, con la finalidad de actualizar sus instalaciones y obtener tras dicha adecuación la categoría hotelera de cinco estrellas. El presupuesto de ejecución es de 18.030.363 millones de euros.
- Logros: Conseguir beneficios en la obra, cuando la adjudicación de la misma fue con más de un 30% de baja. Coordinar a más de 300 personas que trabajaban diariamente para cumplir con los objetivos en plazo y que nadie sufriera daños de consideración en la ejecución de dicha obra. Ganar en capacidad de toma de decisiones, favoreciéndose así, los resultados.

2000-2001 - Empresa: ENDITEL.

- Cargo: Jefe de Proyecto de Madrid Capital.
- Funciones: Organización, Planificación y Gestión en la Ejecución de Obras Civiles. Negociaciones con proveedores y clientes. Control de la producción y preparación y seguimiento de las certificaciones mensuales hasta su aprobación y abono de las facturas cursadas al cliente. Control y gestión de medios empleados en cada proyecto, y además sumando las funciones de coordinador.
- Logros: Cumplir con los objetivos marcados por la dirección, motivo por el que me ascendieron.

2000 - Empresa: ENDITEL.

- Cargo: Coordinador de Proyecto de Madrid Capital.
- Funciones: Organización, planificación, control de costes y Gestión de las Obras. Negociaciones con proveedores y clientes. Dirección de Obra de la Red de Telecomunicaciones de Madritel. Análisis de Oportunidad de Negocio y ampliación de Red. Control de los costes y certificaciones de los Proyectos. Responsable de la parte de ingeniería, obra civil e instalaciones de la zona Suroeste de Madrid capital, llevando un control de las empresas contratadas y subcontratadas y la coordinación de todo el personal perteneciente al proyecto Madritel en dicha zona.
- Logros: Mejoré notablemente la negociación de contratos y condiciones con clientes y proveedores. También en la preparación y agilización para conseguir las licencias para trabajar en Madrid en diferentes barrios.

2000 - Empresa: ALVAC. S.A.

- Cargo: <u>Técnico en el Dpto. de Estudios y Contratación.</u>
- Funciones: Realización de estudios económicos y documentaciones técnicas para diferentes obras civiles, conservación, explotación y supervisión de proyectos de carreteras, participando en el Plan de Aseguramiento de la Calidad y en Medidas correctoras contra Impactos Medioambientales.
- **Logros:** Mejoré la metodología para la preparación de licitaciones de conservación y explotación de carreteras.

1998-1999 - *Empresa: I.N.I.T.E.C.*

- Cargo: Supervisor de Obra Civil.
- Funciones: Supervisión técnica de las diferentes fases de construcción del Oleoducto Cartagena- Puertollano para REPSOL, S.A. Contratista: OSHSA-SICIM (U.T.E. La Mancha), Tramo III Longitud 90 Km, 22" y del Gasoducto Salamanca- Zamora para ENAGAS, S.A. Contratista: DAIPSA, S.A., Longitud 66 km. 26".
- Logros: Mejoré el control de la producción de los subcontratistas, bajos los estándares de calidad y medioambiente necesarios para la ejecución de los Proyectos.

1997 - *Empresa: SACYR, S.A.*

- Cargo: Técnico en el Dpto. de Estudios y Contratación.
- Funciones: Colaboración en el estudio de diferentes obras civiles y de edificación, en las especialidades de: Proyectos, Ejecución de Obras, Presupuestos e Informes, Métodos de cálculos de Precios, Ofertas, Contratos, Seguimiento de ejecución y control económico, Planes de Aseguramiento de la Calidad y Medidas correctoras contra impactos medioambientales.
- Logros: Aportando mi ayuda y profesionalidad al equipo del dpto. de estudios, logramos obtener en licitaciones buena puntuación técnica y económica para conseguir como resultado adjudicaciones de diferentes proyectos.

FORMACIÓN ACADEMICA

1.981 - 88	E.G.B.: Colegio Nacional "Francisco de Luis"
1.988 - 90	F.P. I .: Administrativo : "Centro O.P.E.S.A"
1.990 - 93	F.P. II.: Administrativo : "Centro Ripollés"
2.000 - 06	Hasta 3º de I.T.O.P. en la E.U.I.T. de Obras Públicas. "Politécnica ".
2.006 - 07	Hasta 4º de I.C.C.P. en la E.U.I. de Caminos. "Univ. Privada".

FORMACIÓN COMPLEMENTARIA

1.993	Curso de Informática: CENTRO RIPOLLÉS, 150 horas, Madrid.
1.994	Curso de Informática: U.C.M., 210 horas, Madrid.
1.997	Curso de Presto y Control de Proyectos, Colegio OFICIAL DE INGENIEROS CAMINOS, CANALES Y PUERTOS, 120 horas, Madrid.
1.997	Curso de Medidas de Seguridad y Situaciones de Riesgo Laboral. SACYR, S.A. 25 horas, Madrid.
2.000	Curso de Sistema de Aseguramiento de la Calidad, impartido por la FUNDACIÓN LABORAL DE LA CONSTRUCCIÓN, a distancia con tutorías presenciales obligatorias, 60 horas, Madrid.
2.001	Curso de Técnico de Prevención de Riesgos Laborales, impartido por la FUNDACIÓN LABORAL DE LA CONSTRUCCIÓN, a distancia con tutorías presenciales obligatorias, 60 horas, Madrid.
2.004	Curso de Presto y Control de Proyectos, entorno a la versión del Programa: 8.71. Impartido por AZ CONSULTING, durante 3 días. Madrid.
2.007	Curso de Técnicas de Negociación Impartido por PSICOSOFT. Durante una semana. Duración del Curso 16 Horas, Del 8/03/07 al 09/03/07. Madrid.

2.007	Curso de Seguridad Vial: Impartido por M.G.O. Duración del Curso 10 Horas, Del 04/10/07 al 06/10/07. Madrid.
2.007	Conferencia: "Integración y Aplicación de las Futuras Ciudades Digitales". Impartida por: Expansión Conferencias. Patrocinadores: Mº de Industria, Turismo y Comercio, Écua Abogados, Red.es, IBM, Ayto. Barcelona, Ayto. de Avilés, Ayto. de Rivas Vaciamadrid. Duración de la Conferencia 8 Horas, el 08/11/07. Rivas Vaciamadrid (Madrid).
2.007	Curso de Diseño, Fabricación y Puesta en Obra de Mezclas Bituminosas en modalidad a distancia. Impartido por STRUCTURALIA, Duración: 1 mes. Madrid.
2.007	Curso de Diseño, Fabricación y Puesta en Obra de Mezclas Bituminosas, en modalidad Presencial en Laboratorio. Impartido por STRUCTURALIA, en el LABORATORIO ELPIDIO SÁNCHEZ MARCOS. Duración: 1 día. Madrid.
2.008	Curso de Dirección de Equipos. Impartido por CEPYME (CONFEDERACIÓN ESPAÑOLA DE LA PEQUEÑA Y MEDIANA EMPRESA). Duración: 65 horas a distancia y 15 horas presenciales. Madrid.
2.008	Curso sobre la Ley de Contratos del Sector Público, en modalidad Presencial. Impartido por el DESPACHO DE ABOGADOS URÍA MENÉNDEZ. Duración del Curso 5 Horas, El 05/06/08. Madrid.
2.008	Curso de Gestión de Dirección. Impartido por CEPYME. Duración: 110 horas a distancia y 25 horas presenciales. Madrid.
2.008	Curso de Prevención: Impartido por el Dpto. de Prevención de SEDESA OBRAS Y SERVICIOS, S.A. Duración del Curso 8 Horas. Madrid.
2.010	Curso de Prevención: Impartido por el Dpto. de Prevención de EZENTIS INFRAESTRUCTURAS, S.A.U. Duración del Curso 20 Horas. Madrid.
2.012	Jornada sobre la Aplicación de la Reforma Laboral. Patrocinado por el AYTO. DE SESEÑA, RESTAURANTE FLAMS, ARXON ESTRATEGIA y el BUFFET DE ABOGADOS M. M. LEGAL Y ASOCIADOS. Impartida el 12 de abril de 2.012. Duración: 4 horas. Seseña. (Toledo).

IDIOMAS

Inglés Hablado, escrito y traducido. (Nivel Básico).

INFORMÁTICA

Conocimientos a nivel profesional de programas: Ms-DOS, Windows XP, Windows Vista, Windows 7, Aplicaciones habituales de: Ofimática (entorno a Microsoft Office: Word, Excel, Power Point), Proyectos y Gestión: Autocad 2003, Microsoft-Project, Clip I, Presto 8.8., Sispre, Mydas, Mempfis 6.0., Cartomap, Microstation, Atha, Solid-Edge V.12, Catia 5.0, Mecanical Desktop 6.0, Pro-Engineer 2000, Freehand 9.0, Adobe Photoshop 8.0, Alpha 7.0, Calnest, Agendas de Operaciones y diversos de infraestructuras y obras civiles.

OTROS DATOS DE INTERES:

Carné de conducir A y B, Vehículo propio, disponibilidad para viajar y para incorporación inmediata.